臺灣高等法院高雄分院刑事判決　　　　　九十一年度上易字第一四七四號
　　上訴人
　　即被告　乙○○
右上訴人因違反毒品危害防制條例案件，不服臺灣高雄甲方法院九十一年度易字第二
四一七號中華民國九十一年九月六日第一審判決（起訴案號：臺灣高雄甲方法院檢察
署九十一年度毒偵緝字第五八四號），提起上訴，本院判決如左：
      主      文
上訴駁回。
      事      實
一、乙○○曾於民國八十五年十一月五日因違反麻醉藥品管理條例案件，經原審法院
    判處有期徒刑六月確定，於八十六年七月二十二日執行完畢。復於八十七年間再
    因施用毒品案件，經臺灣高雄甲方法院檢察署檢察官聲請觀察、勒戒後，認有繼
    續施用毒品傾向，經原審法院以九十年毒聲字第六五四二號裁定送強制戒治，再
    以九十一年聲字第二六二二號裁定停止強制戒治並付保護管束，於保護管束期滿
    後由臺灣高雄甲方法院檢察署檢察官於八十八年十二月十三日以八十八年度戒毒
    偵字第三七一號不起訴處分確定。詎乙○○仍不知悔改，於上開不起訴處分確定
    後五年以內，仍基於概括之犯意，自八十九年十二月二十五日及同年月二十六日
    ，連續在高雄市○○路高雄城遊藝場，以將第二級毒品安非他命置於燈炮內燒烤
    加熱，使安非他命晶體汽化成煙霧予以吸用之方式，施用第二級毒品安非他命，
    每口施用一次。嗣於八十九年十二月二十七日晚上十時許，為警於高雄市三民區
    ○○○路一五九巷口處查獲，並扣得其所有供其施用第二級毒品安非他命犯罪所
    用之安非他命一包（驗前毛重零點三公克、驗後毛重零點二公克）。
二、案經高雄市政府警察局移請臺灣高雄甲方法院檢察署檢察官偵查起訴。
      理      由
一、右揭被告連續於上開時、甲施用第二級毒品安非他命之事實，業據被告乙○○於
    偵查、原審及本院審理時供承不諱，又經將被告為警查獲所採取之尿液送請高雄
    縣政府衛生局檢驗結果，係呈甲基安非他命陽性反應，有該局九十年一月五日高
    衛煙字第Ｃ─００三號煙毒尿液檢驗成績書在卷可稽。再經將被告為警所查扣之
    前開物品經送請高雄醫學大學附設中和紀念醫院檢驗結果，確即為甲基安非他命
    無誤，亦有該院九十一年八月二十日編號0000－0000號檢驗報告一紙可
    參，足徵被告上開自白核與事實相符，應堪採信。
二、又被告於八十七年間再因施用毒品案件，經臺灣高雄甲方法院檢察署檢察官聲請
    觀察、勒戒後，認有繼續施用毒品傾向，經原法院以九十年毒聲字第六五四二號
    裁定送強制戒治，再經原法院以九十一年聲字第二六二二號裁定停止強制戒治並
    付保護管束，於保護管束期滿後由臺灣高雄甲方法院檢察署檢察官於八十八年十
    二月十三日以八十八年度戒毒偵字第三七一號不起訴處分確定一節，有刑案資料
    查註紀錄表、臺灣高等法院被告全國前案紀錄表及上開裁定、臺灣高雄甲方法院
    檢察署八十八年度戒毒偵字第三七一號不起訴分書各一份在卷可憑，本件事證明
    確，被告犯行洵堪認定。
三、按安非他命係毒品危害防制條例第二條第二項所稱之第二級毒品，不得持有、施
    用；次按犯毒品危害防制條例第十條施用第一級、第二級毒品之罪者，檢察官應
    先將被告送勒戒處所觀察、勒戒，經觀察、勒戒後，認無繼續施用毒品傾向者，
    應由檢察官為不起訴處分之裁定，有繼續施用之傾向者，由檢察官聲請法院令入
    戒治處所施以強制戒治，其期間為一年，依第二十條第二項強制戒治期滿或交付
    保護管束期滿，應由檢察官為不起訴之處分，依此為不起訴處分後，五年內再犯
    第十條施用第一級、第二級毒品之罪，則不適用前開不起訴處分之規定，而應依
    一般刑事訴訟程序予以起訴論罪科刑，此觀諸毒品危害防制條例第二十條第一項
    、第二項前段、第二十三條第一項、第二項前段規定自明，被告先前既曾因施用
    毒品案件，經送勒戒處所觀察勒戒後，認有繼續施用毒品傾向，經裁定令入戒治
    處所施以強制戒治，嗣停止強制戒治付保護管束，並於保護管束期滿獲不起訴處
    分後，猶於五年內再犯本件施用毒品案件，應依前述規定予以論罪科刑。核被告
    所為，係犯毒品危害防制條例第十條第二項之施用第二級毒品罪。其持有安非他
    命之低度行為，應為施用之高度行為所吸收，不另論罪。又被告先後多次施用第
    二級毒品之犯行，時間緊接，手法相同，犯罪構成要件亦相同，顯係基於概括犯
    意反覆為之，應依連續犯之規定論以一罪，並依法加重其刑。再者被告曾於八十
    五年十一月五日因違反麻醉藥品管理條例案件，經原法院決判處有期徒刑六月確
    定，並於八十六年七月二十二日執行完畢，有刑案資料查註紀錄表及臺灣高等法
    院被告全國前案紀錄表各一份在卷可憑，其於五年之內，再犯本件最重本刑為有
    期徒刑以上之罪，為累犯，應依刑法第四十七條之規定加重其刑，並遞加重其刑
    。
四、原審因認被告犯上述之罪，而適用毒品危害防制條例第十條第二項、第十八條第
    一項前段，刑法第十一條、第五十六條、第四十七條之規定，並審酌被告有施用
    毒品前科，並經勒戒後再行施用毒品，顯無悔改之意等一切情狀，量處有期徒刑
    捌月，扣押安非他命一包（驗前毛重零點三公克、驗後毛重零點二公克），係屬
    毒品，應依毒品危害防制條例第十八條第一項前段宣告沒收銷燬之。並說明送鑑
    耗損之安非他命結晶體既已滅失，自無庸宣告沒收。其認事用法，並無不合，量
    刑亦屬適當，被告上訴意旨否認犯罪，指摘原判決不當，為無理由，應予駁回。
據上論斷，應依刑事訴訟法第三百六十八條，判決如主文。
本案經檢察官劉文水到庭執行職務。
中    華    民    國        九十一      年     十一     月    二十九    日
                              臺灣高等法院高雄分院刑事第六庭
                                  審判長法官  王憲義
                                        法官  范惠瑩
                                        法官  張意聰
右正本證明與原本無異。
不得上訴。
                                      書記官  許信宗
中    華    民    國        九十一      年     十二     月      四      日
附錄：本判決論罪科刑法條：
毒品危害防制條例第十條第二項
施用第二級毒品者，處三年以下有期徒刑。
                                                                      Ｈ
